【裁判字號】    99,審易,873
【裁判日期】    991231
【裁判案由】    違反毒品危害防制條例
【裁判全文】
臺灣新竹地方法院刑事宣示判決筆錄     99年度審易字第873號
公  訴  人  臺灣新竹地方法院檢察署檢察官
被      告  林郁汶
上列被告因違反毒品危害防制條例案件，經檢察官提起公訴（99
年度毒偵緝字第1582號）後，聲請改依協商程序而為判決，本院
於中華民國99年12月31日下午5 時在本院刑事第六法庭宣示判決
，出席職員如下：
                                  法  官  楊惠芬
                                  書記官  張懿中
                                  通  譯  許佳雯
法官起立朗讀判決主文、犯罪事實要旨、處罰條文、附記事項及
告以上訴限制、期間並提出上訴狀之法院，且諭知記載其內容：
一、主  文
    林郁汶施用第二級毒品，累犯，處有期徒刑肆月，如易科罰
    金，以新臺幣壹仟元折算壹日。
二、犯罪事實要旨：
（一）林郁汶前曾於民國88年6 月間因重利案件，經臺灣苗栗
      地方法院於89年4 月12日以89年度訴字第62號判處有期徒
      刑6 月，於89年5 月7 日確定。又於89年10月間因恐嚇
      案件，經本院於91年5 月9 日以90年度易字第448 號判處
      有期徒刑10月，於91年5 月26日確定。又於90年3 月間
      因妨害自由案件，經臺灣苗栗地方法院於91年7 月22日以
      90年度苗簡字第507 號判處有期徒刑5 月及拘役50日，於
      91年8 月8 日確定。又於90年6 月間因違反毒品危害防
      制條例案件，經本院於90年12月14日以90年度訴字第496
      號判處有期徒刑5 年6 月，又經臺灣高等法院於91年2 月
      27日以91年度上訴字第217 號撤銷原判決，改判處有期徒
      刑3 年10月，再經最高法院於91年6 月20日以91年臺上字
      第3443號判決上訴駁回因而確定。又於90年11月間因偽
      造有價證券案件，經本院於91年4 月24日以90年度訴字第
      657 號判處有期徒刑3 年4 月，又經臺灣高等法院於91年
      8 月16日以91年度上訴字第1565號撤銷原判決，改判處有
      期徒刑3 年2 月，復經最高法院於91年12月20日以91年度
      臺上字7375號判決上訴駁回因而確定。又於93年間因贓
      物案件，經臺灣彰化地方法院於93年6 月30日以93年度斗
      簡字第205 號判處有期徒刑2 月，於93年8 月9 日確定。
      再經臺灣彰化地方法院於97年10月7 日以97年度聲字第20
      98號裁定就上開、、案件分別減為有期徒刑5 月、
      2 月又15日、1 月，與不應減刑之前開、案件應執行
      有期徒刑7 年1 月確定。復與上開案件接續執行，於95
      年11月16日假釋出監，刑期至97年7 月17日假釋期滿未經
      撤銷保護管束而視為執行完畢。
（二）林郁汶前曾於90年3 月間因施用毒品案件，經臺灣新竹地
      方法院檢察署檢察官聲請，而經本院於90年3 月14日以90
      年度毒聲字第482 號裁定送勒戒處所觀察、勒戒，旋因觀
      察、勒戒結果，因認無繼續施用毒品之傾向，於90年5 月
      16日執行完畢而出所，並經臺灣新竹地方法院檢察署檢察
      官於90年5 月16日以90年度毒偵字第327 號為不起訴處分
      確定。其又於90年12月間因施用毒品案件，經臺灣新竹地
      方法院檢察署檢察官聲請，而經本院於90年12月5 日以90
      年度毒聲字第1677號裁定送勒戒處所觀察、勒戒，旋因觀
      察、勒戒結果，因認無繼續施用毒品之傾向，於91年5 月
      22日執行完畢而出所，並經臺灣新竹地方法院檢察署檢察
      官於91年5 月28日以90年度毒偵字第998 號為不起訴處分
      確定。其又於97年2 月間，因施用毒品案件，經臺灣新竹
      地方法院檢察署檢察官聲請，而經本院於97年8 月21日以
      97年度毒聲字第263 號裁定送勒戒處所觀察、勒戒，旋因
      觀察、勒戒結果，因認有繼續施用毒品傾向，經臺灣新竹
      地方法院檢察署檢察官聲請，而經本院於97年10月9 日以
      97年毒聲字第328 號裁定令入戒治處所施以強制戒治。又
      因認無繼續強制戒治之必要，於98年6 月19日停止戒治出
      所，並經臺灣新竹地方法院檢察署檢察官於98年7 月1 日
      以98年度戒毒偵字第47號為不起訴處分確定。其又於98年
      8 月間因施用毒品案件，經臺灣新竹地方法院檢察署檢察
      官聲請簡易判決處刑，而經本院於99年1 月28日以98年度
      審竹簡字第974 號判處有期徒刑3 月，於99年3 月5 日確
      定。其又於98年10月間因施用毒品案件，經臺灣苗栗地方
      法院檢察署檢察官起訴，而經臺灣苗栗地方法院於99年4
      月23日以98年度訴字第852 號就施用第一級毒品部分判處
      有期徒刑7 月，施用第二級毒品部分判處有期徒刑3 月，
      應執行有期徒刑8 月確定。其又於99年4 月間因施用毒品
      案件，經臺灣新竹地方法院檢察署檢察官起訴，而經本院
      於99年5 月31日以99年度審訴字第260 號就施用第一級毒
      品部分判處有期徒刑7 月，施用第二級毒品部分判處有期
      徒刑4 月，應執行有期徒刑10月確定。其又於99年7 月間
      因施用毒品案件，經臺灣新竹地方法院檢察署檢察官起訴
      ，而經本院於99年10月11日以99年度審訴字第632 號就施
      用第一級毒品部分判處有期徒刑7 月，施用第二級毒品部
      分判處有期徒刑3 月、3 月，應執行有期徒刑11月。其又
      於99年7 月間因施用毒品案件，經臺灣苗栗地方法院檢察
      署檢察官起訴，而經臺灣苗栗地方法院於99年11月2 日以
      99年度訴字第698 號就施用第一級毒品部分判處有期徒刑
      8 月，施用第二級毒品部分判處有期徒刑5 月，應執行有
      期徒刑1 年。
（三）詎林郁汶猶不知悔改，仍未戒斷毒癮，復於前開強制戒治
      執行完畢及前揭違反毒品危害防制條例案件後，又另行起
      意，並基於施用第二級毒品甲基安非他命之犯意，於99年
      3 月14日11時許，在位於新竹市○○路「甜蜜蜜」汽車旅
      館房間內，以將第二級毒品甲基安非他命置放玻璃球內燒
      烤，讓其起煙霧，再以吸食器吸食煙霧之方式，施用第二
      級毒品甲基安非他命。嗣因另案毒品案件遭通緝，而於99
      年3 月17日16時50分許，在苗栗縣頭份鎮○○路之「國賓
      遊藝場」前為警緝獲。在警方尚不知悉林郁汶所為上揭施
      用毒品犯行前，其主動向警方供述有上揭施用毒品行為並
      願意接受裁判，而自首其犯行。經警將其同意後親採封緘
      之尿液送驗結果呈安非他命及甲基安非他命陽性反應，而
      循線查悉上情。
三、處罰條文：
    毒品危害防制條例第10條第2 項，刑法第11條前段、第62條
    前段、第47條第1 項、第41條第1 項前段。
四、協商判決除有刑事訴訟法第455 條之4 第1 項第1 款於本訊
    問程序終結前，被告撤銷協商合意或檢察官撤回協商聲請者
    ；第2 款被告協商之意思非出於自由意志者；第4 款被告所
    犯之罪非第四百五十五條之二第一項所定得以協商判決者；
    第6 款被告有其他較重之裁判上一罪之犯罪事實者；第7 款
    法院認應諭知免刑或免訴、不受理者情形之一，及違反同條
    第2 項「法院應於協商合意範圍內為判決；法院為協商判決
    所科之刑，以宣告緩刑或二年以下有期徒刑、拘役或罰金為
    限」之規定者外，檢察官與被告、辯護人均不得上訴。
五、如有前項得上訴之情形，得自收受宣示判決筆錄送達之日起
    10日內，向本院提出上訴書狀，上訴於第二審法院。
中    華    民    國    99    年    12    月    31    日
                  刑事第九庭    書  記  官  張懿中
                                法      官  楊惠芬
以上正本證明與原本無異。
中    華    民    國    99    年    12    月    31    日
                                書  記  官  張懿中
附錄本案論罪科刑法條：
毒品危害防制條例第10條第2 項：
施用第二級毒品者，處三年以下有期徒刑。

司法院資訊處製作；財團法人民間司法改革基金會備份。
